【裁判字號】    97,易,970
【裁判日期】    971107
【裁判案由】    竊盜
【裁判全文】
臺灣屏東地方法院刑事判決               97年度易字第970號
公  訴  人  臺灣屏東地方法院檢察署檢察官
被      告  甲○○
上列被告因竊盜案件，經檢察官提起公訴（97年度偵字第5894號）
，被告於準備程序期日就被訴事實為有罪之陳述，本院合議庭裁
定由受命法官獨任進行簡式審判程序，判決如下：
    主  文
甲○○攜帶兇器竊取電線，處有期徒刑柒月。
    事  實
一、甲○○因缺錢花用，竟意圖為自己不法之所有，基於竊盜之
    犯意，於民國97年8 月19日晚上7 時40分許，攜帶其所有、
    客觀足以對人生命身體造成危險之破壞剪1 支及鐵條數支，
    前往台灣電力股份有限公司（下稱台電公司）設置於屏東縣
    潮州鎮○○里○○路段之蓮霧園內，電表編號00000000之電
    線桿處，將鐵條插入該電線桿之架設孔內，用以攀爬至電線
    桿上方後，再持上開破壞剪將連接於桿頭之配電纜線剪斷，
    竊得台電公司所有規格600V.60M/M 2、市價約新台幣（下同
    ）1 萬元之電纜線50公尺，得手後將之藏匿於上開蓮霧園內
    ，並將所用之破壞剪及鐵條隨意丟棄後。嗣於97年8 月21日
    ，甲○○欲返回上開蓮霧園將竊得之電纜線取出變賣時，為
    警見其行跡可疑上前盤查之際，始向員警時坦承上情，而接
    受裁判。
二、案經屏東縣政府警察局潮州分局報告臺灣屏東地方法院檢察
    署檢察官偵查起訴。
    理  由
一、本件被告所犯係死刑、無期徒刑、最輕本刑3 年以上有期徒
    刑以外之罪，其於準備程序就前揭被訴事實為有罪之陳述，
    經法官告知簡式審判程序之旨，並聽取當事人之意見後，本
    院認無不得或不宜改依簡式審判程序進行之處，爰依刑事訴
    訟法第273 條之1 第1 項、第284 條之1 規定，裁定本件進
    行簡式審判程序，合先敘明。
二、上開事實，業據被告甲○○於警詢、偵查中及本院審理時坦
    承不諱（見警卷第3 至5 頁、偵卷第6 至7 頁、本院卷第15
    頁）、核與證人即被害人乙○○（擔任台電公司潮州服務處
    維護班長職務）於警詢時證述該扣得之電纜線為台電公司所
    有等情大致相符（見警卷第6 、7 頁），此外，復有贓物認
    領保管單1 紙、查獲暨現場照片7 幀在卷可證，足見被告上
    開自白與事實相符，堪以採信。從而，本件事證明確，被告
    犯行堪予認定。
三、按刑法第321 條第1項第3款之攜帶兇器竊盜罪，係以行為人
    攜帶兇器竊盜為其加重條件，此所謂兇器，其種類並無限制
    ，凡客觀上足對人之生命、身體、安全構成威脅，具有危險
    性之兇器均屬之，且祇須行竊時攜帶此種具有危險性之兇器
    為已足，並不以攜帶之初有行兇之意圖為必要（最高法院79
    年臺上字第5253號判例意旨參照）。查被告供稱其所持以竊
    盜之破壞剪為鐵製材質、前端如剪刀形狀，可剪斷電纜線；
    而鐵條長約30公分，與電纜線差不多粗細，且硬度可支撐1
    人之重量等語（本院卷第23頁），可知其所使用之破壞剪或
    至為銳利，或至為堅硬，客觀上均足對人之生命、身體、安
    全造成危險，均為可供兇器使用之物無訛。又台電公司係一
    般需用供給電能之事業經營之人，為電業經營者，被告所竊
    之電纜線，係台電公司架設於電線桿上供傳輸電力之用，屬
    電業法所稱之電線。核被告所為，係犯電業法第105 條之竊
    盜電線罪，惟該條並無刑罰規定，應依刑法第 321 條第1項
    第3 款之攜帶兇器竊盜既遂罪規定處斷。被告為竊盜犯行後
    ，在偵查犯罪機關尚未發覺犯罪之前，即向警員坦承上開犯
    行並接受裁判，有屏東縣警察局潮州分局刑事案件報告單暨
    查獲報告各1 紙在卷足憑，核與被告於警詢所述相符（警卷
    第1 至4 頁），可證被告係於未發覺犯罪前自首，而接受裁
    判，爰依刑法第62條前段規定，減輕其刑。
四、爰審酌被告於97年間因加重竊盜案件，經本院以97年度易字
    第621 號判決判處有期徒刑8 月，尚未執行又再犯本件竊盜
    犯行，有臺灣高等法院被告前案紀錄表1 紙在卷可按，素行
    非佳，且其年紀輕輕，不思以己力賺取財物，僅因缺錢花用
    即任意竊取他人之物，法紀觀念淡薄，且其所竊之物足以影
    響公眾用電之權利，惡性非輕，惟念及其犯後坦承犯行、態
    度尚佳，且所竊之物業已發還被害人及其國中畢業之教育程
    度、生活狀況等一切情狀，量處如主文所示之刑。至被告行
    竊所用之破壞剪1 支及鐵條數支，雖為被告所有供犯罪所用
    ，惟非違禁物，且已遭被告丟棄，業據其供承在卷（本院卷
    第23頁），復無證據證明現仍存在，爰不宣告沒收，附此敘
    明。
據上論斷，應依刑事訴訟法第273 條之1 第1 項、第 299 條第1
項前段，電業法第105 條，刑法第11條前段、第321 條第1 項第
3款、第62條，判決如主文。
本案經檢察官陳鼎文到庭執行職務。
中    華    民    國    97    年    11    月    7     日
                  刑事第二庭    法  官  劉怡孜
以上正本證明與原本無異。
如不服本判決應於收受判決後10日內向本院提出上訴書狀，並應
敘述具體理由；其未敘述上訴理由者，應於上訴期間屆滿後20日
內向本院補提理由書（均須按他造當事人之人數附繕本）「切勿
逕送上級法院」。
中    華    民    國    97    年    11    月    10    日
                                書記官  馮得弟
附錄本案論罪科刑法條全文：
電業法第105條：
竊盜或損壞電桿、電線、變壓器或其他供電設備者，依刑法之規
定從重處斷。
刑法第321 條：
犯竊盜罪而有左列情形之一者，處6 月以上、5 年以下有期徒刑
：
三  攜帶兇器而犯之者。


司法院資訊處製作；財團法人民間司法改革基金會備份。
